臺灣新北地方法院三重簡易庭民事裁定
111年度重簡字第1873號
原      告  良京實業股份有限公司

法定代理人  平川秀一郎



被      告  胡龍泉  
上列當事人間請求清償信用卡消費借款事件，本院裁定如下：
    主  文
本件移送臺灣臺中地方法院。
    理  由
一、按民事訴訟法第24條第1項前段固規定當事人得以合意定第
    一審管轄法院。惟依同法第28條第2項前段規定，第24條之
    合意管轄，如當事人之一造為法人或商人，依其預定用於同
    類契約之條款而成立，按其情形顯失公平者，他造於為本案
    之言詞辯論前，得聲請移送於其管轄法院。又債權讓與係以
    移轉特定債權為標的之契約，其受讓人固僅受讓債權，而非
    承受契約當事人之地位，惟對於債之同一性不生影響，因此
    附隨於原債權之抗辯權，亦不因債權之讓與而喪失。且所謂
    得對抗讓與人之事由，不獨實體法上之抗辯，訴訟法上之抗
    辯亦包括在內，如合意管轄之抗辯及仲裁契約之抗辯等（最
    高法院87年度臺抗字第630號裁定意旨參照）。
二、經查，本件依兩造訂立之信用卡約定條款第25條，已合意由
    臺灣臺北地方法院（下稱臺北地院）管轄，又被告住所地係
    在臺中市大里區，依民事訴訟法第1條第1項之規定，自應由
    臺灣臺中地方法院（下稱臺中地院）管轄，本院均無管轄權
    。茲原告向無管轄權之本院起訴，顯係違誤。又原告起訴雖
    主張被告積欠信用卡消費款等款項未清償（下稱系爭債權）
    ，嗣原告受讓取得系爭債權，原債權人慶豐商業銀行股份有
    限公司（下稱慶豐銀行）與被告曾以信用卡約定條款合意以
    臺北地院為管轄法院，惟本院考量慶豐銀行為法人，該合意
    管轄條款係慶豐銀行事先單方擬定之條款，衡諸經驗法則，
    信用卡申請人表面上雖有締約自由，然實際上幾無磋商餘地
    。復參以被告住所在臺中市大里區，有戶籍資料查詢結果在
    卷可參，於本件信用卡契約涉訟時，自以在該地應訴較為便
    利。再原告為資產管理公司，派有專人處理民事訴訟，應訴
    並無不便，然如要求被告至臺北地院應訊，勢必造成被告勞
    力、時間及費用之負擔。又本件並無兩造均為法人或商人之
    情形，爰審酌兩造之程序利益，應認慶豐銀行事先擬定之定
    型化約定條款關於合意管轄法院之條款，對被告顯失公平，
    依上揭說明，應排除該契約條款之適用，本件應依民事訴訟
    法第1條第1項前段規定，由被告住所地即臺中地院管轄。　
    　
三、依民事訴訟法第28條第1項，裁定如主文。　　
中　　華　　民　　國　　111 　年　　9 　　月　　22　　日
                  三重簡易庭  法　官 王凱俐
以上為正本係照原本作成。
如不服本裁定，應於送達後10日內，向本院提出抗告狀並表明抗
告理由，如於本裁定宣示後送達前提起抗告者，應於裁定送達後
10日內補提抗告理由書（須附繕本），並繳納抗告費新臺幣1000
元。
中　　華　　民　　國　　111 　年　　9 　　月　　22　　日
                              書記官　李采錡